<?xml version='1.0' encoding='utf-8'?>
<verb default="éignigh" disambig="">
  <verbalNoun default="éigniú" />
  <verbalAdjective default="éignithe" />
  <tenseForm default="éignigh" tense="Past" dependency="Indep" person="Base" />
  <tenseForm default="éigníomar" tense="Past" dependency="Indep" person="Pl1" />
  <tenseForm default="éigníodar" tense="Past" dependency="Indep" person="Pl3" />
  <tenseForm default="éigníodh" tense="Past" dependency="Indep" person="Auto" />
  <tenseForm default="éignigh" tense="Past" dependency="Dep" person="Base" />
  <tenseForm default="éigníomar" tense="Past" dependency="Dep" person="Pl1" />
  <tenseForm default="éigníodar" tense="Past" dependency="Dep" person="Pl3" />
  <tenseForm default="éigníodh" tense="Past" dependency="Dep" person="Auto" />
  <tenseForm default="éigníodh" tense="PastCont" dependency="Indep" person="Base" />
  <tenseForm default="éignínn" tense="PastCont" dependency="Indep" person="Sg1" />
  <tenseForm default="éigníteá" tense="PastCont" dependency="Indep" person="Sg2" />
  <tenseForm default="éignímis" tense="PastCont" dependency="Indep" person="Pl1" />
  <tenseForm default="éignídís" tense="PastCont" dependency="Indep" person="Pl3" />
  <tenseForm default="éignítí" tense="PastCont" dependency="Indep" person="Auto" />
  <tenseForm default="éigníodh" tense="PastCont" dependency="Dep" person="Base" />
  <tenseForm default="éignínn" tense="PastCont" dependency="Dep" person="Sg1" />
  <tenseForm default="éigníteá" tense="PastCont" dependency="Dep" person="Sg2" />
  <tenseForm default="éignímis" tense="PastCont" dependency="Dep" person="Pl1" />
  <tenseForm default="éignídís" tense="PastCont" dependency="Dep" person="Pl3" />
  <tenseForm default="éignítí" tense="PastCont" dependency="Dep" person="Auto" />
  <tenseForm default="éigníonn" tense="PresCont" dependency="Indep" person="Base" />
  <tenseForm default="éigním" tense="PresCont" dependency="Indep" person="Sg1" />
  <tenseForm default="éignímid" tense="PresCont" dependency="Indep" person="Pl1" />
  <tenseForm default="éignítear" tense="PresCont" dependency="Indep" person="Auto" />
  <tenseForm default="éigníonn" tense="PresCont" dependency="Dep" person="Base" />
  <tenseForm default="éigním" tense="PresCont" dependency="Dep" person="Sg1" />
  <tenseForm default="éignímid" tense="PresCont" dependency="Dep" person="Pl1" />
  <tenseForm default="éignítear" tense="PresCont" dependency="Dep" person="Auto" />
  <tenseForm default="éigneoidh" tense="Fut" dependency="Indep" person="Base" />
  <tenseForm default="éigneoimid" tense="Fut" dependency="Indep" person="Pl1" />
  <tenseForm default="éigneofar" tense="Fut" dependency="Indep" person="Auto" />
  <tenseForm default="éigneoidh" tense="Fut" dependency="Dep" person="Base" />
  <tenseForm default="éigneoimid" tense="Fut" dependency="Dep" person="Pl1" />
  <tenseForm default="éigneofar" tense="Fut" dependency="Dep" person="Auto" />
  <tenseForm default="éigneodh" tense="Cond" dependency="Indep" person="Base" />
  <tenseForm default="éigneoinn" tense="Cond" dependency="Indep" person="Sg1" />
  <tenseForm default="éigneofá" tense="Cond" dependency="Indep" person="Sg2" />
  <tenseForm default="éigneoimis" tense="Cond" dependency="Indep" person="Pl1" />
  <tenseForm default="éigneoidís" tense="Cond" dependency="Indep" person="Pl3" />
  <tenseForm default="éigneofaí" tense="Cond" dependency="Indep" person="Auto" />
  <tenseForm default="éigneodh" tense="Cond" dependency="Dep" person="Base" />
  <tenseForm default="éigneoinn" tense="Cond" dependency="Dep" person="Sg1" />
  <tenseForm default="éigneofá" tense="Cond" dependency="Dep" person="Sg2" />
  <tenseForm default="éigneoimis" tense="Cond" dependency="Dep" person="Pl1" />
  <tenseForm default="éigneoidís" tense="Cond" dependency="Dep" person="Pl3" />
  <tenseForm default="éigneofaí" tense="Cond" dependency="Dep" person="Auto" />
  <moodForm default="éigníodh" mood="Imper" person="Base" />
  <moodForm default="éigním" mood="Imper" person="Sg1" />
  <moodForm default="éignigh" mood="Imper" person="Sg2" />
  <moodForm default="éignímis" mood="Imper" person="Pl1" />
  <moodForm default="éignígí" mood="Imper" person="Pl2" />
  <moodForm default="éignídís" mood="Imper" person="Pl3" />
  <moodForm default="éignítear" mood="Imper" person="Auto" />
  <moodForm default="éigní" mood="Subj" person="Base" />
  <moodForm default="éignímid" mood="Subj" person="Pl1" />
  <moodForm default="éignítear" mood="Subj" person="Auto" />
</verb>
